【裁判字號】    99,訴,279
【裁判日期】    990531
【裁判案由】    清償借款
【裁判全文】
臺灣嘉義地方法院民事裁定  99年度訴字第279號
原      告  中國信託商業銀行股份有限公司
法定代理人  丙○○○○
訴訟代理人  乙○○
被      告  甲○○
上列當事人間清償借款事件，本院裁定如下：
    主  文
原告之訴駁回。
訴訟費用由原告負擔。
    理  由
一、按「對於債權人所申報之債權及其種類、數額或順位，債務
    人或其他債權人得自債權表送達之翌日起，監督人、管理人
    或其他利害關係人得自債權表公告最後揭示之翌日起，於十
    日內提出異議。前項異議，由法院裁定之，並應送達於異議
    人及受異議債權人。對於前項裁定提起抗告，抗告法院於裁
    定前，應行言詞辯論。對於第2 項裁定提起抗告，不影響債
    權人會議決議之效力，受異議之債權於裁定確定前，仍依該
    裁定之內容行使權利。但依更生或清算程序所得受償之金額
    ，應予提存。債權人所申報之債權，未經依第1 項規定異議
    或異議經裁定確定者，視為確定，對債務人及全體債權人有
    確定判決同一之效力。消費者債務清理條例第36條定有明文
    。準此，債權人於更生程序所申報之債權，未經債務人或其
    他債權人等依法提出異議者，視為確定，對於債務人及全體
    債權人有確定判決同一之效力。又原告之訴，其訴訟標的為
    確定判決之效力所及者，法院應以裁定駁回之，民事訴訟法
    第249 條第1 項第7 款後段定有明文。
二、本件原告起訴主張略以：被告於民國93年4 月7 日向原告申
    請信用卡使用，經原告發給卡號為0000000000000000號VISA
    卡，依約被告得於特約商店記帳消費，但截至95年4 月23日
    止，被告尚有消費記帳本金新臺幣（下同）73,688元、循環
    利息1108元及其他費用600 元未為清償，依約被告除應給付
    前開消費款項外，另應自最後繳款日即95年4 月23日之翌日
    起至清償日止，以該消費記帳本金為本金，按週年利率20﹪
    計付利息與原告。被告又於94年6 月9 日向原告借款45萬元
    ，約定被告應分50期（月）平均攤還本息，並以每月23日為
    攤還日，未按期攤還本息時，自遲延日起至清償日止，依應
    攤還金額按週年利率20﹪計付利息。惟被告自借款後至95年
    4 月23日止，尚有465,273 元（含借款本金45萬元、違約金
    15,057元及利息216 元）未依約清償，依約定書第4 條第2
    款規定，被告已喪失期限利益，債務視為全部到期，被告應
    立即一次為清償。為此，依消費借貸之法律關係請求被告給
    付540,669 元及如附表所示利息、違約金等語。
三、惟查：被告前因有不能清償債務之情事，於97年7 月15日依
    消費者債務清理條例規定向本院聲請更生，經本院於98年3
    月26日裁定准許並自98年3 月26日中午12時起開始更生程序
    ，原告於更生程序中向本院申報債權，其中信用卡債權部分
    89,999元（含本金64,212元及自95年4 月26日起至98年3 月
    25日止按週年利率20﹪計算之利息），另通信貸款493,825
    元（含本金450,216 元及自95年4 月6 日起至98年3 月25日
    之違約金43,609元），被告及其他債權人均未就原告申報之
    前揭債權提出異議，本院嗣於98年9 月4 日裁定認可被告提
    出之更生方案，該裁定業已確定等情，業經本院調取本院97
    年度消債更字第246 號聲請更生程序卷宗及98年度職校更字
    第56號更生事件卷宗查明在案。本件原告據以請求被告給付
    之債權既經原告於前開更生程序申報為更生債權，而被告及
    其他更生債權人並未依法就該債權提出異議，依消費者債務
    清理條例第36條第5 項規定，系爭債權已經確定，對兩造有
    確定判決同一之效力。從而，原告復就系爭債權起訴請求被
    告給付，顯違反既判力，依首揭規定，應以裁定駁回之。
四、訴訟費用負擔之依據：民事訴訟法第78條。
中    華    民    國    99    年    5     月    31    日
                  民事第一庭  法  官  林望民
以上正本係照原本作成
如對本裁定抗告須於裁定送達後10日內向本院提出抗告狀，並繳
納抗告費新臺幣1000元
中    華    民    國    99    年    5     月    31    日
                              書記官  張富

司法院資訊處製作；財團法人民間司法改革基金會備份。
